【裁判字號】    97,易,4690
【裁判日期】    980317
【裁判案由】    詐欺
【裁判全文】
臺灣臺中地方法院刑事判決              97年度易字第4690號
公  訴  人  臺灣臺中地方法院檢察署檢察官
被      告  乙○○
                    樓之1
上列被告因詐欺案件，經檢察官提起公訴（97年度偵字第11890
號），被告於準備程序就被訴事實為有罪之陳述，本院合議庭裁
定由受命法官獨任進行簡式審判程序，判決如下：
    主    文
乙○○幫助犯詐欺取財罪，處有期徒刑貳月，如易科罰金，以新
臺幣壹仟元折算壹日。
    犯罪事實及理由
一、本院認定之犯罪事實、證據及應適用之法條，除犯罪事實一
    內第2、3行「於民國3月初某日，在不詳地點」，應更正為
    「於民國2月間某，在臺中縣沙鹿鎮某麥當勞前」，第5、6
    行「以不詳之代價，交付與不詳之人使用」，應更正為「約
    定以新臺幣 (下同)6,000元之代價，交付予姓名年籍均詳不
    自稱為李先生之成年男子」，證據並所犯法條一內「訊據被
    告乙○○矢口否認犯行，辯稱：該帳戶是供薪資入帳之用而
    申請補發晶片提款卡，伊于申請補發後，將上開郵局存摺、
    提款卡等物，放置在機車之置物箱內，嗣於97年3月12日上
    午8時許，在臺中縣清水鎮○○○○○路82號前，發現遺失
    等語。經查：」，應更正為「訊據被告乙○○於本院審理時
    坦承上開犯罪事實，且查：」，及「 (一) …是被告所辯，
    委無足採。…」等文字刪除，以及「 (二) 再被告辯稱：其
    重新申請晶片卡之目的，既係在供薪資入帳等語。惟查」，
    應更正為「（二）再查」外，餘均與檢察官起訴書之記載相
    同，茲引用之。（詳如附件）
二、爰審酌被告乙○○之犯罪動機、目的，及其前無前科，素行
    良好，而其前於偵查中雖否認犯行，然於本院行準備程序訊
    問時業已坦認犯罪，態度尚可，以及被害人蔡玲受有270,
    000元之損害等一切情狀，量處如主文所示之刑，並諭知易
    科罰金之折算標準，以示懲儆，另公訴意旨請求量處有期徒
    刑7月，尚嫌過重，附此敘明。
三、併依刑事訴訟法第273條之1第1項、第299條第1項前段、第
    310條之2、第454條第2項，刑法第30條第1項、第2項、第33
    9條第1項、第41條第1項前段，刑法施行法第1條之1，判決
    如主文。
本案經檢察官甲○○到庭執行職務。
中    華    民    國    98    年    3    月    17      日
                        刑事第三庭  法  官  楊曉惠
以上正本證明與原本無異。
如不服本判決，應於收受送達後10日內向本院提出上訴書狀（應
敘述具體理由並附繕本）。
上訴書如未敘述理由，應於上訴期間屆滿後20日內補提理由書於
本院。
                                    書記官  謝明倫
中    華    民    國    98    年    3     月    17    日
附錄法條：
中華民國刑法第339條第1項
意圖為自己或第三人不法之所有，以詐術使人將本人或第三人之
物交付者，處5年以下有期徒刑、拘役或科或併科1千元以下罰金
。
以前項方法得財產上不法之利益或使第三人得之者，亦同。
前二項之未遂犯罰之。


司法院資訊處製作；財團法人民間司法改革基金會備份。
